臺灣屏東地方法院小額民事判決
111年度潮小字第89號
原      告  李振榮  
被      告  曾月蘭  


上列當事人間請求返還代墊款事件，本院於民國111年3月24日言
詞辯論終結，判決如下：
    主  文
被告應給付原告新臺幣（下同）4,188元。
原告其餘之訴駁回。
訴訟費用1,000元由被告負擔546元，餘由原告負擔。
本判決第一項得假執行。但被告於執行標的物拍定、變賣或物之
交付前，以4,188元為原告預供擔保後，得免為假執行。
    事實及理由要領
一、原告主張前向被告購買門牌號碼屏東縣○○鄉○○路00號之未保
    存登記房屋（下稱系爭房屋），約定被告應於109年2月9日
    前將房屋騰空並交付系爭房屋，詎被告占用房屋拒不搬遷，
    至110年12月15日始經由強制執行點交房屋。原告買受系爭
    房屋後已重新申請用電，惟原告僅於109年1月4日、109年2
    月19日進入房屋清理廢棄物，109年2月19日起至點交房屋前
    ，均由被告占用房屋之事實，業據二造先前就遷讓房屋之訴
    訟判決、執行命令為證。被告雖辯稱：就系爭房屋有使用權
    ，我沒有用電，也沒有請原告去申請用電等語。惟亦自承其
    先前申請拆除電表，並於109年2月19日後即將門鎖上，足見
    系爭房屋於附表所示期間確實均由被告占有。本院審酌系爭
    房屋如附表所示各期電費均超過基本電費，足見被告辯稱沒
    有用電，尚不足採；且除109年1-2月（計費期間：108年12
    月20日至109年1月2日）外，其餘各期用電度數差異不大，
    足見原告所稱於點交前僅進入清理廢棄物，並非無據，被告
    占用系爭房屋期間所生電費支出，自應由被告負擔，原告請
    求被告返還如主文第一項所示代墊款項，為有理由，逾此範
    圍（7,668元-4,188元＝3,480元）則無依據，應予駁回。
二、本件係就民事訴訟法第436條之8適用小額訴訟程序所為被告
    敗訴之判決，依同法第436條之20規定，應依職權宣告假執
    行，並依同法第436條之23準用第436條第2項，適用同法第3
    92條第2項及第3項規定，依職權宣告被告於執行標的物拍定
    、變賣或物之交付前預供擔保，或將請求標的物提存，得免
    為假執行。又本件訴訟費用確定為1,000元，爰按勝敗比例
    命二造負擔，附此敘明。
中　　華　　民　　國　　111 　年　　3 　　月　　31　　日
                 潮州簡易庭       法　官   麥元馨
以上正本係照原本作成。
如不服本判決，應於判決送達後20日內，以判決違背法令為理由
，向本院提出上訴狀並表明上訴理由（上訴理由應表明：一、原
判決所違背之法令及其具體內容；二、依訴訟資料可認為原判決
有違背法令之具體事實），如未表明上訴理由者，應於上訴後20
日內向本院提出上訴理由書。如委任律師提起上訴者，應一併繳
納上訴審裁判費。 
中　　華　　民　　國　　111 　年　　3 　　月　　31　　日
                                  書記官　洪雅玲
附表
計費期間 用電度數 電費 109年1-2月 （108年12月20日～109年1月2日） 40 99元 109年3-4月 （109年1月3日～109年3月5日） 247 406元 109年5-6月 （109年3月6日～109年5月6日） 291 498元 109年7-8月 （109年5月7日～109年7月7日） 293 511元 109年9-10月 （109年7月8日～109年9月6日） 293 517元 109年11-12月 （109年9月7日～109年11月3日） 263 442元 110年1-2月 （109年11月4日～110年1月4日） 269 452元 110年3-4月 （110年1月5日～110年3月8日） 270 454元 110年5-6月 （110年3月9日～110年5月6日） 259 431元 110年7-8月 （110年5月7日～110年7月4日） 232 378元   合計4,188元